臺灣南投地方法院刑事判決
111年度易字第320號
公  訴  人  臺灣南投地方檢察署檢察官 
被      告  陳永松


上列被告因竊盜案件，經檢察官提起公訴（111年度偵字第4060
號），因被告於準備程序中就被訴事實為有罪之陳述，經告以簡
式審判程序之旨，並聽取當事人意見後，本院合議庭裁定由受命
法官獨任進行簡式審判程序，判決如下：
    主          文
陳永松犯竊盜罪，處拘役貳拾日，如易科罰金，以新臺幣壹仟元
折算壹日。
    犯罪事實及理由
一、本案係依簡式審判程序審理，則本案證據之調查，依刑事訴
    訟法第273條之2規定，自不受同法第159條第1項、第161條
    之2、第161條之3、第163條之1及第164條至第170條規定之
    限制。
二、本案犯罪事實及證據，除證據部分應補充南投縣鹿谷鄉調解
    委員會調解書、筆錄、被告歸還之金牌照片一張(見偵卷第3
    3-35頁)、本院民國111年9月12日電話紀錄表(見本院卷第25
    頁)、被告陳永松於本院準備程序及審理時之自白（見本院
    卷第36、42頁）外，餘均引用起訴書之記載（如附件）。
三、論罪科刑之理由：
　(一)核被告所為，係犯刑法第320條第1項之竊盜罪。
　(二)檢察官起訴意旨雖主張被告前因公共危險案件，執行完畢
      後，5年以內再犯本案，為累犯，應加重其刑。本院參酌
      大法官釋字第775號解釋意旨，認檢察官所指明構成累犯
      之前案與被告本案所犯，罪質尚有不同，且犯罪型態、手
      段、侵害法益及社會危害程度亦相異，難僅以被告於前案
      公共危險罪所判徒刑執行完畢後5年內再犯本案，即認被
      告對前案刑罰反應力薄弱而有特別惡性，本院裁量後不依
      刑法第47條第1項規定加重其刑。
　(三)本院審酌：被告因今年4月出監後無業無收入，不思以正
      當途徑謀取財物，竟為一己之利，以附件所載方式竊取被
      害人林朝槐所管領之金牌1面，惟犯後均坦承犯行，並積
      極彌補被害人所受損害，業已另購買金牌一面歸還被害人
      ，並與被害人調解成立，堪認被告犯後態度尚佳，顯有悔
      意，兼衡其於本院自陳高職畢業之智識程度，目前無業，
      沒有收入，經濟狀況勉強維持，會幫忙照顧90歲的奶奶等
      一切量刑事項，量處如主文所示之刑，並諭知易科罰金之
      折算標準。
四、適用之法律：
　　刑事訴訟法第273條之1第1項、第299條第1項前段、第310 
    條之2、第454條第2項。
五、如不服本判決，應於收受送達後20日內向本院提出上訴書狀
　　，並應敘述具體理由；其未敘述上訴理由者，應於上訴期間
　　屆滿後20日內向本院補提理由書（均須附繕本）。
本案經檢察官陳豐勳提起公訴，檢察官王晴玲到庭執行職務。　
中　　華　　民　　國　　111 　年　　11　　月　　23　　日
　　　　　　　　　刑事第五庭  法　官　  施俊榮
以上正本與原本無異。
如不服本判決應於收受送達後20日內向本院提出上訴書狀，並應
敘述具體理由；其未敘述上訴理由者，應於上訴期間屆滿後20日
內向本院補提理由書（均須按他造當事人之人數附繕本）「切勿
逕送上級法院」。
告訴人或被害人如對於本判決不服者，應具備理由請求檢察官上
訴，其上訴期間之計算係以檢察官收受判決正本之日期為準。
　　　　　　　　　　　　　　　書記官　  黃馨儀
中　　華　　民　　國　　111 　年　　11　　月　　23　　日
附錄本案論罪科刑法條：
刑法第320條第1項
中華民國刑法第320條
意圖為自己或第三人不法之所有，而竊取他人之動產者，為竊盜
罪，處5年以下有期徒刑、拘役或50萬元以下罰金。
意圖為自己或第三人不法之利益，而竊佔他人之不動產者，依前
項之規定處斷。
前二項之未遂犯罰之。

附件：
臺灣南投地方檢察署檢察官起訴書
                                     111年度偵字第4060號
　　被　　　告　陳永松　男　38歲（民國00年0月00日生）
　　　　　　　　　　　　住南投縣○○鄉○○村○○巷00○0                           號
　　　　　　　　　　　　國民身分證統一編號：Z000000000號
上列被告因竊盜案件，業經偵查終結，認應提起公訴，茲將犯罪
事實及證據並所犯法條分敘如下：
　　　　犯罪事實
一、陳永松前於民國109年間因公共危險案件，經法院判決判處
    有期徒刑6月確定，並於111年4月15日執行完畢釋放出監。
    竟不知悔改，意圖為自己不法所有，基於竊盜之犯意，於11
    1年5月28日14時許，前往南投縣○○鄉○○路0000號前之土地公
    廟，徒手行竊廟內土地公神像所配戴、林朝槐所管領之金牌
    1面(價值新臺幣【下同】1701元)得逞，再持往不知情之曾
    淑美所經營、位在同縣○○鎮○○路000號之金寶山鐘錶銀樓變
    賣得款1701元。
二、案經南投縣政府警察局竹山分局報告偵辦。
　　　　證據並所犯法條
一、上開犯罪事實業據被告陳永松於警詢及偵訊中坦承不諱，核
    與證人即被害人林朝槐、證人曾淑美於警詢中指證情節大抵
    相符，並有監視器錄影畫面翻拍照片、刑案現場照片各1份
    、金飾買入登記簿翻拍照片1張在卷可按，足認被告之自白
    與事實相符，其犯嫌應堪認定。
二、核被告所為，係犯刑法第320條第1項之竊盜罪嫌。又被告曾
    受有期徒刑之執行完畢，此有本署刑案資料查註紀錄表可參
    ，其於5年以內故意再犯本案有期徒刑以上之罪，為累犯，
    請依刑法第47條第1項之規定，加重其刑。被告之犯罪所得
    ，併請依法宣告沒收。
三、依刑事訴訟法第251條第1項提起公訴。
　　此　致
臺灣南投地方法院
中　　華　　民　　國　 111　　年　　6 　　月　　29　　日
　　　　　　　　　　　　　　　檢察官  陳豐勳
本件證明與原本無異
中　　華　　民　　國　 111　　年　　7 　　月　　10　　日
                              書記官  李冬梅
所犯法條　　
刑法第320條第1項
意圖為自己或第三人不法之所有，而竊取他人之動產者，為竊盜
罪，處 5 年以下有期徒刑、拘役或 50 萬元以下罰金。